lt-LT: Pačiūžų geležčių konfigūracija: Vienguba; Triguba; Dviguba; Kita
de: Kufenkonfiguration: Einzeln; Dreifach; Doppelt; Sonstiges
zh-CN: 滑轨配置: 单滑道; 三滑道; 双滑道; 其他
zh-TW: 跑壘配置: 單軌; 三軌; 雙軌; 其他
bg-BG: Конфигурация на плъзгача: Единична; Тройна; Двойна; Друго
da: Konfiguration af løber: Enkelt; Tredobbelt; Dobbelt; Andet
ja: ランナー構造: シングル; トリプル; ツイン; その他
vi: Cấu hình thanh trượt: Đơn; Ba; Kép; Khác
sl-SI: Vključena oprema za igro rounders: Enojna; Trojna; Dvojna; Drugo
ro-RO: Configurație a tălpicilor: Simplă; Triplă; Geamănă; Altele
th: รูปแบบแคร่เลื่อน: เดี่ยว; สาม; คู่; อื่นๆ
sv: Utformning av löpare: Enkel; Trippel; Dubbel; Övrigt
en: Runner configuration: Single; Triple; Twin; Other
nb: Meiekonfigurasjon: Enkel; Trippel; Dobbel; Annet
es: Configuración de los patines: Individual; Triple; Doble; Otro
pt-BR: Trenó, configuração das lâminas: Simples; Triplo; Duplo; Outros
el: Διαμόρφωση διαδρόμου: Μονό; Τριπλό; Διπλό; Άλλο
cs: Konfigurace lyžiny: Jednoduché; Trojité; Dvojité; Jiné
tr: Kızak konfigürasyonu: Tekli; Üçlü; İkiz; Diğer
ko: 러너 구성: 싱글; 트리플; 트윈; 기타
sk-SK: Konfigurácia bežca: Jednoduchá; Trojitá; Dvojitá; Iné
fi: Jalasten konfiguraatio: Yksittäinen; Kolmoismalli; Kaksoismalli; Muu
hu: Futó konfiguráció: Egyes; Hármas; Kettes; Egyéb
nl: Configuratie van glijders: Enkel; Drievoudig; Dubbel; Overig
hr-HR: Konfiguracija trkača: Jednostruka; Trostruka; Dvostruka; Ostalo
fr: Configuration du programme d'exécution: Simple; Triple; Double; Autre
ru: Конфигурация полозьев: Одинарные; Тройные; Двойные; Другое
pt-PT: Configuração dos patins: Simples; Tripla; Dupla; Outro
pl: Konfiguracja prowadnicy: Pojedyncza; Potrójna; Podwójna; Inne
it: Configurazione del runner: Singolo; Triplo; Doppio; Altro